【裁判字號】    89,上易,246
【裁判日期】    890229
【裁判案由】    傷害
【裁判全文】
台灣高等法院刑事判決                            八十九年度上易字第二四六號
    上  訴  人
    即  被  告  甲○○
右上訴人，因傷害案件，不服台灣板橋地方法院，八十八年度易字第四二二七號，中
華民國八十八年十二月十七日第一審判決（起訴案號：台灣板橋地方法院檢察署八十
八年度偵字第二０四九九號），提起上訴，本院判決如左：
    主  文
上訴駁回。
    事  實
一、甲○○係乙○○之配偶，二人於民國八十八年四月一日七時許，在台北縣新莊市
    ○○路與民安路口，因甲○○疑其妻乙○○有外遇，二人口角進而發生肢體衝突
    ，甲○○竟基於傷害乙○○身體之犯意，以其所有之安全帽毆打乙○○之身體，
    及將躺在地上之乙○○以手拖行，致乙○○受有頭皮瘀傷三×二公分、左額瘀傷
    三×二公分、兩手臂瘀傷各約五×四公分、左腹部瘀傷四×三公分、右小腿瘀傷
    四×三公分之傷害。
二、案經乙○○訴由台北縣警察局新莊分局報請臺灣板橋地方法院檢察署檢察官偵查
    起訴。
    理  由
一、訊據被告甲○○矢口否認右揭傷害犯行，辯稱：伊因懷疑告訴人有外遇，當天伊
    要跟告訴人去工廠，告訴人不答應，始要拖告訴人回家，她不回家而躺在地上，
    伊僅強拖告訴人一、二步，並未傷害告訴人云云。惟查：右揭傷害情節，業據告
    訴人乙○○於警、偵訊及原審中指訴綦詳，告訴人受有上揭傷害，復有台灣省立
    台北醫院出具之診斷證明書一紙在卷可稽（參八十八年度偵字第二０四九九號卷
    第五頁）。被告亦不諱言因告訴人不回家躺在地上，而強拖告訴人等情，且觀之
    診斷證明書所載，告訴人之頭皮及左額尚有瘀傷，顯非拖行所致，應係受外力毆
    擊，核與告訴人所指被告以安全帽毆打其身體相符，足見告訴人所受之傷害確係
    被告毆打及拖行所造成，則被告所辯並未傷害告訴人云云，顯屬事後卸責之詞，
    不足採信。是本件事證明確，被告犯行堪予認定，應依法論科。
二、核被告傷害人之身體，所為係犯刑法第二百七十七條第一項之罪。原審適用刑法
    第二百七十七條第一項、第四十一條、第三十八條第一項第二款（原判決據上論
    結欄漏引，應予補正），罰金罰鍰提高標準條例第一條前段、第二條，審酌被告
    犯罪之動機、目的、手段、被害人所受傷害程度、犯後態度等一切情狀，量處有
    期徒刑月，並諭知易科罰金折算標準；並就犯罪所用之安全帽一頂，為被告所
    有，雖未扣案，惟並無證據證明業已滅失，併予宣告沒收，認事用法核無不合。
    被告上訴意旨，猶執陳詞，否認犯罪，非有理由，上訴應予駁回。
據上論斷，應依刑事訴訟法第三百六十八條，判決如主文。
本案經檢察官鍾鳳玲到庭執行職務。
中    華    民    國    八十九    年        二        月      二十九    日
                            台灣高等法院刑事第七庭
                                審判長法  官  吳  啟  民
                                      法  官  施  俊  堯
                                      法  官  蘇  隆  惠
右正本證明與原本無異。
不得上訴。
                                      書記官  廖  嫣  雯
中    華    民    國    八十九    年        三        月      二        日
附錄：本案論罪科刑法條全文
刑法第二百七十七條第一項：
傷害人之身體或健康者，處三年以下有期徒刑、拘役或一千元以下罰金。


司法院資訊處製作；財團法人民間司法改革基金會備份。
